臺灣臺北地方法院刑事判決
111年度易字第269號
公  訴  人  臺灣臺北地方檢察署檢察官
被      告  卓勝智



上列被告因毀棄損壞等案件，經檢察官聲請簡易判決處刑（110
年度偵字第8762號），本院認不宜逕以簡易判決處刑，改依通常
程序審理，判決如下：
    主  文
本件公訴不受理。
    理  由
一、聲請簡易判決處刑意旨如附件即聲請簡易判決處刑書所載。
二、按告訴乃論之罪，告訴人於第一審辯論終結前，得撤回其告
    訴，又告訴經撤回者，應諭知不受理之判決，刑事訴訟法第
    238條第1項、第303條第3款分別定有明文。再不受理之判決
　　，得不經言詞辯論為之，亦為同法第307條所明定。
三、查本件告訴人李新營告訴被告卓勝智毀棄損壞等案件，經檢
    察官聲請簡易判決處刑，認被告係犯刑法第309條第1項之公
    然侮辱及同法第354條之毀損等罪嫌，依同法第314條及第35
    7條之規定均須告訴乃論。茲因被告已與告訴人於審判程序
    中達成和解，並經均告訴人於民國111年6月1日撤回告訴等
    情，有刑事撤回告訴狀在卷可參（見本院卷第71頁），揆諸
    上開規定，本件爰不經言詞辯論，逕為諭知不受理之判決。
據上論斷，應依刑事訴訟法第303條第3款、第307條，判決如主
文。
本案經檢察官許智評提起公訴，檢察官林秀濤到庭執行職務。
中　　華　　民　　國　　111 　年　　6 　　月　　8 　　日
　　　　　　　　　刑事第八庭    法　官　許凱傑
上正本證明與原本無異。 
如不服本判決應於收受送達後20日內向本院提出上訴書狀，並應
敘述具體理由；其未敘述上訴理由者，應於上訴期間屆滿後20日
內向本院補提理由書（均須按他造當事人之人數附繕本）「切勿
逕送上級法院」。告訴人或被害人如對於本判決不服者，應具備
理由請求檢察官上訴，其上訴期間之計算係以檢察官收受判決正
本之日期為準。 因疫情而遲誤不變期間，得向法院聲請回復原
狀。
                                書記官  許翠燕
中　　華　　民　　國　　111 　年　　6 　　月　　9 　　日

附件：
臺灣臺北地方檢察署檢察官聲請簡易判決處刑書　
                                     110年度偵字第8762號
　　被　　　告　卓勝智　男　43歲（民國00年0月00日生）
　　　　　　　　　　　　國民身分證統一編號：Z000000000號
　　　　　　　　　　　　籍設新北市○○區○○路0號
　　　　　　　　　　　　現住桃園市○○區○○○村000號
上列被告因毀損等案件，業經偵查終結，認宜聲請以簡易判決處
刑，茲將犯罪事實及證據並所犯法條敘述如下：
一、犯罪事實
    卓勝智前曾出售二手冷氣機予李士垚，並於民國109 年6 月
    16日將其中1 臺安裝在臺北市○○區○○街0 段000 ○0 號李士
    垚與其父李新營同住之處，嗣於安裝完畢、將冷氣機交付李
    士垚後，雙方因安裝費用及是否保固有所爭執，李士垚因而
    未給付尾款。詎卓勝智心有不甘，於109 年10月29日上午11
    時許前往上開地點，將裝設在該處騎樓上方之冷氣主機螺絲
    拔掉、釋放冷媒，因此彎折銅管，致令該冷氣機不堪用，足
    以生損害於當時居住該處並管領該冷氣機之李新營。卓勝智
    隨即在不特定人得共見共聞之該屋外道路上，公然對李新營
    辱罵「真是垃圾」、「生眼睛沒看過你這垃圾」、「你可以
    再垃圾一點呀」、「全家都是畜生」、「像乞丐」、「真是
    畜生」、「垃圾」。案經李新營訴由臺北市政府警察局萬華
    分局報告偵辦。
二、證據
（一）被告卓勝智於偵查中之供述。
（二）證人即告訴人李新營於警詢及偵查中之證言。
（三）告訴人提出之現場錄音檔案及本署勘驗筆錄。
（四）卷附之現場相片。
三、所犯法條
    核被告卓勝智所為係犯刑法第354 條毀損、第309 條第1 項
    之公然侮辱罪嫌。被告所犯上開2 罪，罪名有別，行為互異
    ，請予分論併罰。
四、依刑事訴訟法第451 條第1 項聲請逕以簡易判決處刑。
　　此　　致
臺灣臺北地方法院
中　　華　　民　　國　 110　　年　　12　　月　　17　　日
                       檢　察　官　　許　智　評
本件正本證明與原本無異
中　　華　　民　　國　 111　　年　   1　  月　  10 　日
                       書  記  官    吳  典  螢
本件係依刑事訴訟法簡易程序辦理，法院簡易庭得不傳喚被告、
輔佐人、告訴人、告發人等出庭即以簡易判決處刑；被告、被害
人、告訴人等對告訴乃論案件如已達成民事和解而要撤回告訴或
對非告訴乃論案件認有受傳喚到庭陳述意見之必要時，請即另以
書狀向簡易法庭陳述或請求傳訊。
附錄本案所犯法條全文 
中華民國刑法第309條
公然侮辱人者，處拘役或 9 千元以下罰金。
以強暴犯前項之罪者，處 1 年以下有期徒刑、拘役或 1 萬 5
千元以下罰金。
中華民國刑法第354條
毀棄、損壞前二條以外之他人之物或致令不堪用，足以生損害於
公眾或他人者，處 2 年以下有期徒刑、拘役或 1 萬 5 千元以
下罰金。